臺灣臺中地方法院刑事判決　
110年度易字第1306號
公  訴  人  臺灣臺中地方檢察署檢察官
被      告  胡文華




指定辯護人  本院公設辯護人賴忠杰  
上列被告因竊盜案件，經檢察官提起公訴（109年度偵字第38502
號、110年度偵字第12341號），本院判決如下：
    主    文
胡文華犯如附表所示之罪，均累犯，各處如附表所示之刑及沒收
。應執行有期徒刑陸月，如易科罰金，以新臺幣壹仟元折算壹日
。
    犯罪事實
一、胡文華意圖為自己不法之所有，基於竊盜之各別犯意：(一)
    於民國109年6月18日下午2時4分許，騎乘單車並附掛拖車，
    前往陳芳卿位於臺中市○區○○路000巷0弄0號之住處前，徒手
    竊取陳芳卿放在住處門口之不鏽鋼狗籠1個(價值約新臺幣【
    下同】1萬元），得手後，以上開單車附掛之拖車載運該不
    鏽鋼狗籠而逃逸。(二)於109年12月28日上午11時27分許，
    在臺中市○○區○○巷0號屋後空地，徒手竊取簡關雄放置在該
    處之不鏽鋼電鍋3個、紗窗1扇而得手，嗣以上開單車附掛之
    拖車載運該等物品而逃逸；(三)於110年1月5日中午12時30
    分許，在臺中市○○區○○巷0號屋後空地，徒手竊取簡關雄放
    置在該處之鋁窗、不鏽鋼門各1扇，得手後以上開單車附掛
    之拖車載運該等物品而逃逸。嗣經陳芳卿、簡關雄發覺失竊
    後，分別報警處理，始查悉上情。
二、案經臺中市政府警察局第三分局、第四分局報告臺灣臺中地
    方檢察署檢察官偵查起訴。
    理    由
壹、證據能力部分
　　本判決下列所引用之被告胡文華(下稱被告)以外之人於審判
    外之言詞或書面陳述等供述證據，檢察官、被告及其辯護人
    於本院言詞辯論終結前，均未聲明異議(見本院卷第369-377
    頁)，本院審酌各該供述證據作成時之情況，並無違法不當
    之情事，且認為以之作為證據應屬適當，依刑事訴訟法第15
    9條之5規定，均得作為證據。其餘所引用之非供述證據部分
    ，檢察官及被告、辯護人亦均未爭執證據能力，亦查無違反
    法定程序取證之情形，自均有證據能力。
貳、認定犯罪事實所憑之證據及理由
一、訊據被告矢口否認有前揭竊盜之犯行，並辯稱：我只是做資
    源回收撿破爛云云；辯護人則為被告辯護稱：被告從事資源
    回收之工作，其主觀上認為本案所拿取之物品均為有待回收
    之物，故其主觀上欠缺意圖為自己不法所有之竊盜犯意云云
    。
二、經查，證人即被害人陳芳卿於警詢時證稱：我於109年6月18
    日下午4時25分許，發現原先擺在臺中市○區○○路000巷0弄0
    號自家門口前的狗籠不見了，經調閱監視器發現是於同日下
    午2時許，遭一名約50多歲之中年男子騎乘車尾掛著拖車的
    腳踏車將我家的狗籠載走，該名男子穿著灰色上衣、灰色短
    褲，穿拖鞋、留著白髮等語(見偵38502卷第29-31頁)；證人
    即被害人簡關雄於警詢時證稱：於109年12月28日上午11時2
    7分許，在臺中市○○區○○巷0號房屋後方之空地，我被偷了3
    個電鍋及1扇白鐵紗窗，於110年1月5日中午12時30分許，在
    上址房屋後方之空地，我又被偷了1扇鋁窗及1扇白鐵門等語
    (見偵12341卷第23-25頁)。又觀諸109年6月18日之案發現場
    監視器錄影畫面截圖(見偵38502卷第37-51頁)，可見1名身
    穿灰色短袖上衣、棕色短褲、藍白拖鞋，身上背著側背包，
    頭髮灰白之中年男子騎乘腳踏車後方掛載拖車，至被害人陳
    芳卿上開住處前，並將被害人陳芳卿所有之狗籠搬運至腳踏
    車後方之拖車上，隨即載運該狗籠離去等情；復觀諸109年1
    2月28日之案發現場監視器錄影畫面截圖(見偵12341卷第35-
    39頁)，可見1名身穿灰色短袖上衣、棕色短褲，身上背著側
    背包，頭髮灰白之中年男子進入被害人簡關雄之上址住處後
    方空地內，並拿取放置於該空地之白鐵紗窗1扇及電鍋數個
    後離去等情；再參酌110年1月5日之案發現場監視器錄影畫
    面截圖(見偵12341卷第41-45頁)，可見1名身穿灰色短袖上
    衣、棕色短褲，身上背著側背包，頭髮灰白之中年男子進入
    被害人簡關雄之上址住處後方空地內，並自該處空地內搬出
    白鐵門1片及鋁窗1片，並騎乘附掛拖車之腳踏車載運該等物
    品而離去等情。經核，上開監視器錄影畫面與被害人2人之
    指述大致相符，而該名行竊者之髮型、髮色、五官、穿著方
    式等特徵，均與被告遭警方查獲時之外觀特徵相符，且該名
    行竊者用以載運贓物之腳踏車與被告遭警方查獲時所騎乘之
    腳踏車外型均一致，此有被告遭盤查時所拍攝之照片可資佐
    證(見偵38502卷第49、51頁、偵12341卷第47頁)，復與國民
    身分證相片查詢平台之被告臉部照片(見偵12341卷第49頁)
    進行比對，可知被告與該名行竊者之相貌相符，足認被害人
    陳芳卿、簡關雄所指述及監視器所攝得之行竊者確為被告無
    訛。
三、至於被告及辯護人雖以前詞置辯，惟查，上開狗籠係放置於
    被害人陳芳卿住處門口，而上開白鐵紗窗、電鍋、白鐵門、
    鋁窗等物均係放置於被害人簡關雄之上址住處後方空地內，
    則該等物品既然仍放置於被害人2人所管領支配之土地範圍
    內，且物品之外觀亦未見污損破爛不堪使用之狀況，客觀上
    顯非他人棄置之物品，被告復未事先向他人詢問該等物品是
    否已遭棄置，即逕自取走，難謂其主觀上並無為自己不法所
    有之意圖及竊盜犯意，是被告及辯護人上開所辯，不足為採
    。
四、綜上所述，本案事證明確，被告之犯行均堪認定，皆應依法
    論科。
參、論罪科刑
一、核被告各次所為，均係犯刑法第320條第1項之竊盜罪。
二、查被告前於107年間，因竊盜案件，經臺灣苗栗地方法院以1
    07年度易字第298號判決判處有期徒刑4月、4月，應執行有
    期徒刑6月確定，於108年8月18日執行完畢等情，有臺灣高
    等法院被告前案紀錄表在卷可憑，其於有期徒刑執行完畢後
    ，5年以內故意再犯本案有期徒刑以上之各罪，均為累犯。
    又被告曾多次因竊盜等案件經判處罪刑，理應產生警惕作用
    而能自我控管，竟猶故意再犯本案各罪，足見被告對於刑罰
    之反應力顯然薄弱，又依被告本案各犯罪情節觀之，其行為
    破壞他人財產法益，具有特別之惡性，且加重其法定最低本
    刑，亦不致有被告所受之刑罰超過其所應負擔罪責之情，爰
    均依司法院釋字第775號解釋意旨，依刑法第47條第1項之規
    定，加重其刑。　　　　　　　　
三、爰以行為人之責任為基礎，審酌被告不思以己力正當賺取財
    物，竟存不勞而獲之心態，恣意竊取被害人2人之財物，顯
    然漠視他人財產法益，所為殊值非難；參以被告始終否認犯
    行，且迄今未與被害人2人達成調解或和解，亦未賠償渠等
    之損失，可認其並無悔意；復參酌被告於本案犯行前即有多
    次竊盜犯行，此有臺灣高等法院被告前案紀錄表可佐，可認
    其素行不佳；兼衡被告所竊取財物之價值、犯罪之動機、目
    的、手段，暨其自陳大學肄業，之前在工廠工作，現在從事
    資源回收工作等一切情狀(見本院卷第375頁)，分別量處如
    附表所示之宣告刑，並均諭知易科罰金之折算標準，再斟酌
    被告所犯各罪侵害法益之異同、對侵害法益之加重效應、時
    間、空間之密接程度，而為整體評價後，定其應執行之刑及
    諭知易科罰金之折算標準如主文所示。
肆、沒收部分：
　　按犯罪所得屬於犯罪行為人者，沒收之，於全部或一部不能
    沒收或不宜執行沒收時，追徵其價額，刑法第38條之1第1項
    前段、第3項定有明文。經查，被告所竊得之不鏽鋼狗籠1個
    、不鏽鋼電鍋3個、紗窗1扇、鋁窗及不鏽鋼門各1扇，均係
    被告之犯罪所得，未據扣案，亦未返還予各被害人，爰於被
    告所犯各罪項下宣告沒收，並於全部或一部不能沒收或不宜
    執行沒收時，追徵其價額。　　
據上論斷，應依刑事訴訟法第299條第1項前段，刑法第320條第1
項、第47條第1項、第41條第1項前段、第51條第5款、第38條之1
第1項前段、第3項，刑法施行法第1條之1第1項，判決如主文。
本案經檢察官顏偉哲提起公訴，檢察官王靖夫到庭執行職務。　
中　　華　　民　　國　　111 　年　　11　　月　　24　　日
            刑事第五庭    審判長法  官  黃玉琪  
                                法  官  陳僑舫
                                法  官  魏威至
以上正本證明與原本無異。
如不服本判決應於收受送達後20日內向本院提出上訴書狀，並應
敘述具體理由；其未敘述上訴理由者，應於上訴期間屆滿後20日
內向本院補提理由書（均須按他造當事人之人數附繕本）「切勿
逕送上級法院」。
告訴人或被害人如不服判決，應備理由具狀向檢察官請求上訴，
上訴期間之計算，以檢察官收受判決正本之日起算。
                                書記官  林鈺娟
中　　華　　民　　國　　111 　年　　11　　月　　24　　日
附錄本案論罪科刑之法條：
中華民國刑法第320條
意圖為自己或第三人不法之所有，而竊取他人之動產者，為竊盜
罪，處5年以下有期徒刑、拘役或50萬元以下罰金。
意圖為自己或第三人不法之利益，而竊佔他人之不動產者，依前
項之規定處斷。
前二項之未遂犯罰之。

附表
編號 犯罪事實 宣告刑及沒收 1 犯罪事實一(一) 胡文華犯竊盜罪，累犯，處有期徒刑參月，如易科罰金，以新臺幣壹仟元折算壹日。未扣案之犯罪所得不鏽鋼狗籠壹個沒收，於全部或一部不能沒收或不宜執行沒收時，追徵其價額。 2 犯罪事實一(二) 胡文華犯竊盜罪，累犯，處有期徒刑參月，如易科罰金，以新臺幣壹仟元折算壹日。未扣案之犯罪所得不鏽鋼電鍋參個、紗窗壹扇均沒收，於全部或一部不能沒收或不宜執行沒收時，追徵其價額。 3 犯罪事實一(三) 胡文華犯竊盜罪，累犯，處有期徒刑參月，如易科罰金，以新臺幣壹仟元折算壹日。未扣案之犯罪所得鋁窗壹扇、不鏽鋼門壹扇均沒收，於全部或一部不能沒收或不宜執行沒收時，追徵其價額。